臺灣臺北地方法院裁定
110年度店秩字第70號
移送機關    新北市政府警察局新店分局

被移送人    劉Ｏ宗 （真實姓名年籍資料詳卷）
上列被移送人因違反社會秩序維護法案件，經移送機關以中華民
國110年10月29日新北警店刑社字第1104131900號移送書移送審
理，本院裁定如下：
　　主      文
劉Ｏ宗無正當理由攜帶具有殺傷力之器械，處罰鍰新臺幣參仟元
。
扣案之蝴蝶刀壹把、剪刀壹把、萬用刀壹把、醫療用剪刀壹把均
沒入。
　　事實及證據理由
一、被移送人劉Ｏ宗於下列時、地有違反社會秩序維護法之行
　　為：
(一)時間：110年9月26日上午10時45分許。
(二)地點：新北市○○區○○路0段00號前。
(三)行為：無正當理由攜帶具有殺傷力之蝴蝶刀、剪刀、萬用刀
　　及醫療用剪刀各1把。
二、上開事實，有下列之事證證明屬實：
(一)被移送人於警詢時之供述。
(二）現場蒐證錄影畫面擷取照片14張及錄音譯文1份。
(三)新北市政府警察局新店分局搜索扣押筆錄、扣押物品目錄表
    各1份
(四)扣案之蝴蝶刀、剪刀、萬用刀、醫療用剪刀各1把及其照片
    。
三、按無正當理由攜帶具有殺傷力之器械、化學製劑或其他危險
    物品者，處3日以下拘留或新臺幣(下同)3萬元以下罰鍰，社
    會秩序維護法第63條第1項第1款定有明文。本條款之構成要
    件，須行為人客觀上有攜帶具有殺傷力之器械、化學製劑或
    其他危險物品之行為，且該攜帶係無正當理由，因而有危害
    於行為人攜帶所處時空之安全情形，始足當之。依上開要件
    ，判定行為人有無違反本條款之行為，首須行為人有攜帶行
    為，次審酌該攜帶行為是否係無正當理由，再衡量行為人攜
    帶行為所處時空，因行為人於該時空有攜帶器械行為，而使
    該時空產生安全上危害。亦即就行為人客觀上之攜帶行為，
    依其攜帶之目的，考量行為人攜帶當時言詞舉動、時間、地
    點、身分等因素，據以認定其是否已構成本條款之行為。次
    按社會秩序維護法第9 條第1 款之規定，未成年人得
　　減輕處罰。
四、經查，扣案之蝴蝶刀、剪刀、萬用刀、醫療用剪刀各1把均
    為金屬製品，質地堅硬，有扣案物品照片在卷可憑，自可為
    攻擊他人之武器而具有殺傷力。被移送人雖辯稱：我騎車如
    果有遇到車友受傷，可以用醫療用剪刀協助傷者、蝴蝶刀以
    及萬用工具刀可以協助傷者脫困、破窗等語，
　　惟依全卷資料所示，被移送人隨身攜帶之物品除上開刀械外
    ，別無其餘用以進行救護之藥物或器材，則其辯稱係基於救
    護傷患之目的而攜帶上開刀械云云，顯不足採。另依卷附之
    員警現場蒐證錄影畫面擷取照片及錄音譯文內容所示，被移
    送人因不滿遭警攔查而有言語爭執，並自機車置物箱內取出
    刀械，且對員警稱：「這邊有一把刀，有三把刀，羅賴把、
    這可以製造爆炸」等語，未見其提及為救助他人而攜帶刀械
    等情，且當下亦無需其攜帶上開刀械在身之緊急狀況，被移
    送人之行為已對不特定之社會大眾產生威脅，苟持之而為不
    法目的使用，易引起一般人之恐慌，是被移送人違序之事實
    已明。堪認被移送人上開所辯，顯屬推卸之詞，並無可採。
    次查被移送人為93 年3月生，於行為時為14歲以上未滿18歲
    之人，爰依社會秩序維護法第9條第1項第1款減輕處罰之。
    本院審酌被移送人違反之手段、違反義務之程度以及上開非
    行所生之危害，量處如主文第一項所示之處罰，以資懲罰。
    另扣案之蝴蝶刀1、剪刀、萬用刀及醫療用剪刀各1 把均係
    被移送人所有且供其違反本法行為所用之物，爰依社會秩序
    維護法第22條第3項規定，予以沒入。
五、依社會秩序維護法第9條第1項第1款、第46條第1項，第63條
    第1項第1款，第22條第3項，裁定如主文。　　　
中　　華　　民　　國　　111 　年　　3　　月　　 29　　日
                  臺灣臺北地方法院新店簡易庭
                              法　官  張淑美
以上正本係照原本作成。
如不服本裁定，得於裁定書送達之翌日起5日內，以書狀敘述理
由，向本庭提起抗告。
中　　華　　民　　國　　111 　年　　 3　　月　　29　　日
                              書記官  馮姿蓉